臺灣宜蘭地方法院刑事判決　　　　　　　100年度易字第228號
公　訴　人　臺灣宜蘭地方法院檢察署檢察官
被　　　告　鍾志昌
上列被告因竊盜案件，經檢察官提起公訴（100年度偵字第592號
），本院判決如下：
    主  文
鍾志昌犯竊盜未遂罪，累犯，處有期徒刑肆月，如易科罰金，以
新台幣壹仟元折算壹日。
    事  實
一、鍾志昌前因竊盜、公共危險案件，經本院於民國97年2月4日
    以96年度羅交簡字第277號刑事判決分別判處有期徒刑3月、
    3月確定；另因妨害家庭案件，經本院於97年6月23日以97
    年度羅簡字第165號刑事判決判處有期徒刑4月，減為有期徒
    刑2月確定，再與前開有期徒刑3月、3月經本院以97年度聲
    字第434號裁定定應執行刑有期徒刑6月，於97年12月9日執
    行完畢出監。
二、詎鍾志昌猶不知悔改，於99年10月3日下午1時許（起訴書誤
    載為99年10月4日），行經宜蘭縣五結鄉○○路○段篤行三村
    33號住處後方，見該處後門開啟有機可趁，竟意圖為自己不
    法之所有，自後門進入該住處並翻動住處內物品尋找可竊取
    之物，後因未發現財物而未得逞。嗣黃素貞接獲通知並報警
    ，由員警在該住處內之玻璃茶几採得鍾志昌之指紋，因而查
    獲上情。
三、案經宜蘭縣政府警察局羅東分局報請臺灣宜蘭地方法院檢察
    署檢察官偵查起訴。
    理  由
一、訊據被告鍾志昌於本院審理中，固坦承於99年10月3日下午1
    時許，行經宜蘭縣五結鄉○○路○段篤行三村33號住處後方
    ，見該處後門開啟，因而自後門進入該住處等情坦承不諱，
    惟矢口否認有竊盜未遂犯行，並辯稱：伊從冷氣孔的的洞看
    到被害人的家裡，以為那戶人家已經搬走了，伊是想要進去
    撿東西，並沒有拿東西云云。經查：
  (一)被害人黃素貞經由村長以電話告知前開其娘家住處遭小偷後
    ，於返回後，發現住處內已遭人翻動等情，業據被害人於警
    、偵訊中證述在卷（參見警卷第5、6頁99年10月22日警訊筆
    錄、偵卷第22頁100年3月1日偵訊筆錄），而被告前於警訊
    中即自承於屋內翻動物品等語（參見警卷第2頁99年11月5日
    警訊筆錄）、再於偵查中亦自承進入屋內看有無東西可撿等
    語（參見偵卷第22頁100年3月1日偵訊筆錄）。且案發後宜
    蘭縣政府警察局羅東分局員警在房間內玻璃茶几桌角處採得
    之指紋送鑑定後，與被告之左拇指指紋相符，有宜蘭縣政府
    警察局羅東分局100年2月22日警羅偵字第1003002154號函（
    偵卷第13頁），及內政部警政署刑事警察局99年10月21日刑
    紋字第0990144920號鑑定書（警卷第8、9頁）在卷可證。從
    被告之指紋遺留於房間茶几上，顯見被告於警訊中所稱翻動
    屋內物品等語，應可採信。
  (二)依卷附現場照片所示（偵卷第9至11、14至17頁），被害人
    住處外觀完好，並無破損傾倒之現象，再從屋內情形觀之，
    櫥櫃、抽屜遭打開後，裡面物品雖遭翻動拿出而散落地面外
    ，但屋內家具完好且擺放整齊，並無毀壞情形，且客廳神明
    桌之4盞神明燈均為開啟狀態，顯非住戶搬離後之處所，前
    開住處既可從內部家具擺設判斷為有人居住之處所，被告辯
    稱其認為該處住戶業已搬走等情，要無足採。
  (三)雖被害人所稱住處遭竊取金飾、現金新台幣1萬元、外套、
    快鍋、熱水器、電腦、相機球鞋、白鐵門等物，但於查獲被
    告後，並未尋獲前開失竊物品，雖無證據證明被告竊得財物
    ，但以被告自承於他人住處內翻動物品尋找物品等情，其主
    觀上不法意圖甚明。綜上所述，本件事證明確，被告竊盜未
    遂犯行堪以認定，應依法論科。
二、按被告行為後，刑法第321條第1項加重竊盜罪於100年1月26
    日修正公布，於同年月28日施行，修正後該條第1項第1款規
    定：「一、侵入住宅或有人居住之建築物、船艦或隱匿其內
    而犯之者。」，法定刑則自「6月以上、5年以下有期徒刑」
    ，提高為「6月以上、5年以下有期徒刑，得併科新臺幣10萬
    元以下罰金」，將原由刑法第320條第1項規範之日間侵入住
    宅竊盜罪，納入修正後刑法第321條第1項第1款處罰，新舊
    法比較之結果，以修正前之規定較有利於行為人，爰依刑法
    第2條第1項前段規定，適用修正前規定處斷。核被告所為，
    係犯刑法第320條第3項、第1項竊盜未遂罪。被告已著手竊
    盜行為之實行，而未致竊得財物之結果，為未遂犯，依刑法
    第25條第2項減輕其刑。查被告前因竊盜、公共危險案件，
    經本院以96年度羅交簡字第277號刑事判決分別判處有期徒
    刑3月、3月確定，另因妨害家庭案件，經本院以97年度羅簡
    字第165號刑事判決判處有期徒刑4月，減為有期徒刑2月確
    定，再與前開有期徒刑3月、3月經本院以97年度聲字第434
    號裁定定應執行刑有期徒刑6月，於97年12月9日執行完畢出
    監，有卷附臺灣高等法院被告前案紀錄表可按，其受有期徒
    刑之執行完畢，5年內再犯法定刑有期徒刑以上之本罪，為
    累犯，依法加重其刑，被告前開竊盜犯行同時有加重減輕事
    由，依刑法第71條第1項規定先加後減之。爰審酌被告為圖
    私利，竟進入他人住處內欲竊取財物，雖未竊得物品，但依
    其犯罪之動機、目的、手段、犯罪後之態度等一切情狀，量
    處如主文所示之刑，及諭知易科罰金之折算標準，以示懲儆
    。
據上論斷，應依刑事訴訟法第299條第1項前段，刑法第2條第1項
前段、第320條第3項、第1項、第25條、第47條第1項、第41條第
1項前段，刑法施行法第1條之1第1項、第2項前段，判決如主文
。
本案經檢察官王清白到庭執行職務
中    華    民    國   100    年    6     月    9     日
                  刑事第四庭  法  官  辜漢忠
以上正本證明與原本無異。
如不服本判決應於收受本判決後10日內向本院提出上訴書狀，並
應敘述具體理由。若未敘述理由者，應於上訴期間屆滿後20日內
向本院補提理由書狀(均須按他造當事人之人數附繕本)。
                              書記官  林詩綺
中    華    民    國   100    年    6     月    10    日
附錄本案論罪科刑法條：
刑法第320條
意圖為自己或第三人不法之所有，而竊取他人之動產者，為竊盜
罪，處5年以下有期徒刑、拘役或5百元以下罰金。
意圖為自己或第三人不法之利益，而竊佔他人之不動產者，依前
項之規定處斷。
前二項之未遂犯罰之。